# 请教陈版主《关于新收入准则（充电桩运营收入确认）》

提问人：快 乐过 生活 时间：2022-01-21 16:56:04
陈版主，您好：
想请教下，汽车充电桩运营收入确认，充电桩运营收入分为
电费（按照国家统一电价）+充电服务费（一般为电费的50%）
问题一：请问上述是按照电费+服务费全部计入收入，还是只是将服务费计入收入？
问题二：如果只是将服务费计入收入，那如果大量采购电费中有20%折扣，这部分折扣可以计入收入吗？
谢谢！
盼回复！

回答人：chenyiwei
1 、鉴于无法选择供电服务商，也无法谈判确定外购电价格，故建议采用净额法确认收入。
2 、在净额法下，供电服务商给予的价格折扣可以确认为收入。（如按总额法，则只能冲减成本。）